# Ana Bollain

### **Full-stack Developer**



### Sobre mí

Curiosa por naturaleza, me defino como una persona perseverante v resolutiva. Con gran capacidad de adaptación, me encanta ayudar y trabajar en equipo.

Gracias a mis más de 6 años de recorrido y experiencia laboral, domino tanto la planificación de proyectos como la gestión del estrés para cumplir las expectativas del cliente con plazos ajustados.

### Contacto 🖸 🗘 🛅 🔩









+34-657-717-404



ana.bollain@gmail.com



Bilbao, España

## Soft skills

Trabajo en equipo

**Empática** 

Exigente

Perfeccionista

Creativa

Trabajadora

Organizada

# **Proyectos**

Sunlab 👄

Proyecto personal | Web Components

Rick & Morty 👄

Proyecto personal | React JS

Minion's Cards 👄

Proyecto en equipo | Javascript

Breaking Bad 👄

Proyecto personal | React JS

Whack Tartalo

Proyecto personal | Javascript

### Experiencia



#### **Full-stack Developer**

INCA Medio | Remoto | May 2023 - Actualidad

- > Desarrollo de funcionalidades y resolución de incidencias en Legacy code.
- > Desarrollo de nuevas aplicaciones web (front-end + back-end).
- > Migración de aplicaciones a servidores IIS.
- > Stack: JavaScript ES6+, jQuery, PHP, PostgreSQL, Gitlab, IIS.

#### Junior Front-end Developer Gen K

Kairós Digital Solutions | Remoto | Mar 2023 - May 2023

- > Desarrollo Web Components en Vanilla JS con Lit-element.
- > DevOps: CI/CD con Docker y Docker-compose.
- > JavaScript ES6+ y llamadas a APIs.
- > Testing unitario con Jest y testing E2E con Cypress.
- > Control de versiones con Git.

#### Front-end Developer

Bootcamp Adalab | Remoto | Sep 2022 - Dic 2022

- > Maquetación: HTML5, CSS3, Sass, Mobile First, Flexbox, CSS Grid.
- > Javascript ES6 y creación de SPA con React.
- > Back-end: APIs, Node JS, Express, Motor de plantillas Ejs y SQLite.
- > Experiencia en el desarrollo de proyectos usando Agile y SCRUM.
- > Herramientas de desarrollo: Git, Visual Studio Code, Zeplin.

#### Arquitecta e Interiorista

Freelance | Remoto | Colaboraciones estudios arquitectura e interiorismo | Mar 2022 - Oct 2022 Katty Schiebeck, Estudi Biga SCCLP. Barcelona | Abr 2019 - Oct 2019, Sep 2019 - Mar 2022 AWP, Atelier du Pont. París | Mar 2016 - Oct 2016, Ene 2017 - Mar 2019

- > Gestión y desarrollo de proyectos.
- > Coordinación de todas las partes involucradas en la toma de decisiones.
- > Contacto con clientes en presentaciones y seguimiento del proyecto.
- > Diseño, ilustración y elaboración 3D de propuestas creativas.
- > Producción de documentación técnica y administrativa.

### Educación

Node JS

#### Formación Front-end Developer Gen K

Kairós Digital Solutions | Remoto | Mar 2023 - May 2023

#### **Bootcamp Intensivo Front-end Developer**

Adalab | Remoto | Sep 2022 - Dic 2022

#### Cursos de Desarrollo web a distancia

Platzi, Coursera. University of Michigan | Remoto | Abr 2022 - Sept 2022

#### Licenciatura en Arquitectura

ETSAM. Universidad Politécnica de Madrid | Sep 2008 - Jul 2015

#### Programa de Intercambio en Arquitectura y Paisaje

KTH. Suecia | Erasmus | Sep 2012 - Jul 2013

## **Habilidades**

#### Castellano Nativo ✓ Jest Inalés Nivel alto. C1 **Francés**

- Nivel alto. Experiencia laboral

Idiomas

Euskera Photoshop Nativo. EGA